【裁判字號】    97,聲再,146
【裁判日期】    970919
【裁判案由】    聲請再審
【裁判全文】
臺灣高等法院臺中分院刑事裁定         97年度聲再字第146號
再審聲請人
即受判決人  甲○○
上列聲請人因過失致死案件對於本院中華民國97年7月31日所為
97年交上易字第1049號第二審確定判決，聲請再審，本院裁定
如左：
    主    文
再審之聲請駁回。
    理    由
一、本件聲請意旨如附件刑事聲請再審狀所載。
二、按不得上訴於第三審法院之案件，除刑事訴訟法第四百二十
    條規定外，其經第二審確定之有罪判決，如就足生影響於判
    決之重要證據漏未審酌者，得為受判決人之利益，聲請再審
    ，刑事訴訟法第四百二十一條固有明文。惟所謂「足生影響
    於判決之重要證據漏未審酌」，係指當事人於第二審法院判
    決前所提出之證物，足以影響、變更判決結果，而法院漏未
    審酌而言，如第二審判決前所提出之證據，經如第二審法院
    依調查之結果，本於論理法則、經驗法則，取捨證據後，認
    定事實者，則不包括之，亦即所謂「有足以影響於判決之重
    要證據漏未審酌為理由」者，必該證據已經提出卻漏未審酌
    ，且該證據確為真實，而足以據以認定受判決人應受無罪、
    或免訴、或輕於原審所認定罪名而後可，否則如不足以推翻
    原確定判決所認之罪名，而僅據以爭執原確定判決對證據之
    取捨，仍不能准許再審（二十八年度抗字第八號、四十一年
    度臺抗字第一號、四十九年臺抗字第七十二號、三十五年特
    抗字第二十一號判例參照）。
三、經查，聲請人於原判決法院審理中僅辯稱：「本案車禍發生
    主因，是因為肇事路段係新開的道路，地面上沒有劃分向線
    ，且接近案發地點的道路突然縮減，紐澤西護欄亦未拆掉，
    而接近案發地點前8公尺又一個上坡，伊車子經過上坡時，
    車頭突然翹起來，才撞上護欄云云，並未提出或聲請調查其
    他相關證據。而原判決審酌聲請人於上開過失致死案件第一
    、二審法院審理中之供述及卷附道路交通事故現場圖、調查
    報告表、現場照片、東勢鎮農會附設農民醫院血清檢驗報告
    單及刑法第185條之3案件測試觀察紀錄表、相驗屍體證明書
    、檢驗報告書等證據，認定被告違規酒後駕車，並疏未注意
    車前狀況，以致肇事，致其同車搭載之被害人劉邁死亡，其
    行為自有過失，並與被害人劉邁之死亡間有因果關係，成立
    過失致死犯行。此外，亦審酌聲請人上開辯詞，而認縱有聲
    請人所辯之路況，其本應更小心行駛，以避免發生危險，豈
    能因有該路況而推免自己應負之注意義務，故聲請人之辯詞
    並不足採為對其有利之認定。是則，原判決既已審酌上開各
    項事證，而認定聲請人有過失致死犯行，縱聲請人事後對原
    判決之事實認定有爭執，亦難認原判決有就足以影響或變更
    判決結果之重要證據漏未審酌之情形。再者，聲請人於前開
    過失致死案件偵、審中既未抗辯被害人亦有可歸責事由及其
    與被害人之家屬已達成和解並賠償其損害等情，並提出或聲
    請調查相關證據。而事實之認定及量刑之輕重，屬法院之職
    權。原判決依上述證據，認定聲請人酒醉駕車，並疏未注意
    車前狀況，過失肇事，而致被害人劉邁死亡，除應成立公共
    危險罪外，並應負過失致死罪責，且已就各該情節詳述其認
    定之理由，縱其未認定被害人劉邁亦有可責事由，亦難認該
    判決就足以影響判決結果之重要證據漏未審酌。又被害人劉
    邁之家屬縱事後領得強制汽車責任保險之保險金，依強制汽
    車責任保險法第32條規定，擬制為被保險人損害賠償金額之
    一部分，然此究係保險人基於保險契約而為之給付，自難據
    此即謂聲請人 (即加害人)與被害人已達成和解，並已由聲
    請人履行和解契約之損害賠償義務。是原判決認聲請人迄未
    賠償被害人家屬乙節，亦難認有就足以影響判決結果之重要
    證據漏未審酌之情形。末查，原判決以「聲請人前已有酒醉
    駕車之前科素行，本案再犯酒醉駕車，並因而致被害人劉邁
    死亡，其可苛責性甚重，雖其坦承犯行，已有悔意，然其造
    成年僅17歲之被害人劉邁死亡，對被害人家屬造成無法彌補
    之損害，且被害人劉邁就本件車禍之發生又無何歸責之處，
    聲請人迄今又未賠償被害人之家屬」等情，而認原第一審判
    決就過失致死部分，量處有期徒刑七月，顯然過輕。無非係
    審酌聲請人之前科、肇事經過及造成之損害、犯後情況等各
    節，而為上開量刑認定，此本屬法院之職權，是縱聲請人對
    原判決加重刑期之上開理由，有所爭執，亦難據此而認原判
    決就足以影響判決結果之重要證據漏未審酌。
四、綜上所述，本件聲請意旨所述各情，並無合於刑事訴訟法第
    四百二十一條所定情形，自難認有再審之理由，是聲請人之
    聲請再審，應予駁回。
五、據上論斷，應依刑事訴訟法第四百三十四條第一項，裁定如
    主文。
中    華    民    國    97    年    9     月    19    日
            刑事第四庭  審判長法  官  洪  耀  宗
                              法  官  劉  登  俊
                              法  官  許  文  碩
上列正本證明與原本無異。
不得抗告。
                              書記官  蕭  玉  真
中    華    民    國    97    年    9    月     19    日


司法院資訊處製作；財團法人民間司法改革基金會備份。
